臺灣高雄地方法院刑事判決　　　　　 100年度審易字第3686號
公　訴　人　臺灣高雄地方法院檢察署檢察官
被　　　告　吳順良
上列被告因竊盜案件，經檢察官提起公訴（100 年度偵字第2946
8 號），被告於本院準備程序進行中，就被訴事實為有罪之陳述
，經本院裁定改依簡式審判程序審理，判決如下：
    主  文
吳順良犯攜帶兇器竊盜罪，累犯，處有期徒刑捌月。扣案之老虎
鉗壹支沒收。
    理  由
一、本件被告吳順良所犯係死刑、無期徒刑、最輕本刑為3 年以
    上有期徒刑以外之罪，其於準備程序進行中就前揭被訴事實
    為有罪之陳述，經本院告知簡式審判程序之旨，並聽取當事
    人之意見後，認無不得或不宜改依簡式審判程序進行之情形
    ，爰依刑事訴訟法第273 條之1 第1 項規定，裁定改依簡式
    審判程序審理。又本件所引屬於審判外陳述之傳聞證據，依
    同法第273 條之2 規定，不受第159 條第1 項關於傳聞法則
    規定之限制，依法有證據能力，均合先敘明。
二、本件犯罪事實及證據，除證據部分補充「被告於本院審理時
    之自白」外，餘均引用檢察官起訴書之記載（詳如附件）。
三、按刑法第321 條第1 項第3 款之攜帶兇器竊盜罪，係以行為
    人攜帶兇器竊盜為其加重條件，此所謂兇器，其種類並無限
    制，凡客觀上足對人之生命、身體、安全構成威脅，具有危
    險性之器械均屬之，且祇須行竊時攜帶此種具有危險性之器
    械為已足，並不以攜帶之初有行兇之意圖為必要（最高法院
    79年臺上字第5253號判例意旨、92年度臺非字第38號判決意
    旨參照）。查被告持以剪斷告訴人成亭緯所有腳踏車大鎖之
    老虎鉗1 支，為金屬材質，質地堅硬厚實，有該老虎鉗之相
    片可稽（見臺灣高雄地方法院檢察署100 年度偵字第29468
    號卷第13至14頁），且能剪斷大鎖，依一般社會觀念，在客
    觀上足以對他人生命、身體、安全造成危險，應屬兇器。是
    核被告所為，係犯刑法第321 條第1 項第3 款之攜帶兇器竊
    盜罪。又被告前於97年間，因竊盜案件，經本院97年度審易
    字第2645號判決判處有期徒刑6 月、3 月，定應執行有期徒
    刑7 月確定，於99年7 月8 日縮刑期滿執行完畢等情，有臺
    灣高等法院被告前案紀錄表1 份在卷可憑，其受徒刑執行完
    畢後，5 年以內故意再犯本件有期徒刑以上之罪，為累犯，
    應依法加重其刑。爰審酌被告前於95年間、100 年3 月間，
    均曾因竊盜案件，分別經法院判處拘役20日確定、有期徒刑
    8 月確定（後者尚未執行完畢，不構成累犯），猶不知警惕
    ，竟持客觀上可供兇器使用之工具任意竊取他人財物，毫不
    尊重他人財產權，破壞社會治安，實有不該；另考量被告犯
    後坦承犯行，所竊取之腳踏車已由被害人領回，損失稍減，
    及其犯罪動機、目的、手段、犯罪所生危害等一切情狀，量
    處如主文所示之刑，以示懲儆。末查，扣案之老虎鉗1 支為
    被告所有，且為供其犯本件竊盜犯行所用之物，業據其於本
    院審理中供陳明確（見本院100 年度審易字第3686號卷第20
    頁反面），應依刑法第38條第1 項第2 款前段規定宣告沒收
    。
據上論斷，應依刑事訴訟法第273 條之1 第1 項、第299 條第1
項前段、第310 條之2 、第454 條，刑法第321 條第1 項第3 款
、第47條第1 項、第38條第1 項第2 款前段，判決如主文。
本案經檢察官陳俊宏到庭執行職務。
中    華    民    國   100    年    12    月    22    日
                  刑事第十庭    法  官  毛妍懿
以上正本證明與原本無異。
如不服本判決應於收受送達後10日內向本院提出上訴書狀，並應
敘述具體理由；如未敘述上訴理由者，應於上訴期間屆滿後20日
內向本院補提理由書（均須按他造當事人之人數附繕本）「切勿
逕送上級法院」。
中    華    民    國   100    年    12    月    22    日
                                書記官  陳蓉柔
附錄本案論罪科刑法條：
中華民國刑法第321條
（加重竊盜罪）
犯竊盜罪而有下列情形之一者，處6 月以上、5 年以下有期徒刑
，得併科新臺幣10萬元以下罰金：
一、侵入住宅或有人居住之建築物、船艦或隱匿其內而犯之者。
二、毀越門扇、牆垣或其他安全設備而犯之者。
三、攜帶兇器而犯之者。
四、結夥三人以上而犯之者。
五、乘火災、水災或其他災害之際而犯之者。
六、在車站、埠頭、航空站或其他供水、陸、空公眾運輸之舟、
    車、航空機內而犯之者。
前項之未遂犯罰之。
附件：
臺灣高雄地方法院檢察署檢察官起訴書
                                    100年度偵字第29468號
    被      告  吳順良  男  56歲（民國○○年○月○○日生）
                        住屏東縣潮州鎮○○路176巷6號
                        （現於竹田分監執行中）
                        國民身分證統一編號：Ｚ000000000號
上列被告因竊盜案件，業經偵查終結，認應該提起公訴，茲將犯
罪事實及證據並所犯法條分敘如下：
        犯罪事實
一、吳順良因竊盜案件，經法院判處有期徒刑6 月、3 月，定應
    執行有期徒刑7 月確定，於民國99年7 月8 日縮短刑期執行
    完畢；後又因竊盜案件，經法院判處有期徒刑8 月（尚未執
    行完畢）。詎仍不知悔改，意圖為自己不法之所有，於100
    年9 月5 日下午3 時13分許，央求不知情之路人蔡神化騎機
    車將之載至高雄市苓雅區○○○路與福德三路口，見成亭緯
    所有之腳踏車停放該處，竟以隨身攜帶之客觀上對人生命身
    體構成威脅、足供兇器使用之老虎鉗1 支，剪斷該車大鎖而
    竊取之，得手後即騎乘逃逸。嗣經成亭緯報警查獲，並扣得
    老虎鉗1 支。
二、案經高雄市政府警察局苓雅分局移送偵辦。
        證據並所犯法條
一、證據方法及待證事項：
 ┌──┬───────────┬─────────────┐
 │編號│    證  據  方  法    │    待  證  事  項        │
 ├──┼───────────┼─────────────┤
 │ 1  │被告吳順良於警詢、偵查│坦承持老虎鉗竊取腳踏車之事│
 │    │中之自白及扣案老虎鉗1 │實。                      │
 │    │支                    │                          │
 ├──┼───────────┼─────────────┤
 │ 2  │被害人成亭緯之指述及扣│腳踏車為被害人所有之事實  │
 │    │押物品認領收據1紙。   │                          │
 ├──┼───────────┼─────────────┤
 │ 3  │案發現場監視器翻拍照片│被告竊取腳踏車及得手後騎成│
 │    │28張                  │逃逸之事實。              │
 └──┴───────────┴─────────────┘
二、核被告所為，係犯刑法第321 條第1 項第3 款之加重竊盜罪
    嫌。又其於有期徒刑執行完畢後，5 年內故意再犯本件有期
    徒刑以上之罪，為累犯，請依刑法第47條第1 項加重其刑。
    另扣案之老虎鉗1 支，為被告所有，且係供本件犯罪所用之
    物，此為其自承在案，請依刑法第38條第3 項、第1 項第2
    款宣告沒收。
三、依刑事訴訟法第251條第1項提起公訴。
  此  致
臺灣高雄地方法院
中    華    民    國   100    年    10    月    19    日
                              檢  察  官    毛麗雅